【裁判字號】    88,交易,302
【裁判日期】    890320
【裁判案由】    公共危險等
【裁判全文】
臺灣士林地方法院刑事判決                        八十八年度交易字第三○二號
    公  訴  人  臺灣士林地方法院檢察署檢察官
    被      告  甲○○
右列被告因公共危險等案件，經檢察官提起公訴（八十八年度偵字第一○六七八號）
，本院判決如左：
    主  文
甲○○服用酒類，不能安全駕駛動力交通工具而駕駛，處有期徒刑參月，如易科罰金
以參佰元折算壹日。又因過失傷害人，處有期徒刑參月，如易科罰金以參佰元折算壹
日。應執行有期徒刑伍月，如易科罰金以參佰元折算壹日。
    事  實
一、甲○○於民國八十八年十月十六日晚上九至十時許，在臺北市○○○路一一九巷
    某日式酒店飲用啤酒約三罐後，明知自己已酒醉不能安全駕駛動力交通工具（於
    翌日上午七時五十分許〈公訴人誤繕為七時十五分許〉經警查獲後所測得吐氣酒
    精濃度值為○‧四一ＭＧ／Ｌ），本應注意不得駕駛動力交通工具，以免發生危
    險，竟仍貿然駕駛車牌號碼ＤＬ—四七四二號自小客車，於翌日上午七時十五分
    許，沿臺北市○○○路○段由北往南行駛，途經同路段六一巷口時，應注意在市
    區道路行車速度不得超過四十公里，及注意車前狀況，並隨時採取必要之安全措
    施，以避免危險之發生，而依當時情形雖係雨天，惟日間自然光線、柏油路面平
    直無障礙物或其他缺陷、視距良好，且其智識、能力亦無不能注意之情事，詎其
    竟疏未注意車前狀況，在飲酒後已不能安全駕駛車輛狀態下，仍貿然以時速五十
    至六十公里之車速超速行駛，通過該交叉路口時，復未注意車前狀況，撞及沿同
    路段六一巷東往西方向行駛，由乙○○所騎乘亦未注意交通號誌轉為紅燈之際仍
    貿然駛入路口之車牌號碼ＸＩＨ—九九九號重機車，致乙○○人車倒地，因此受
    有右小腿骨折、左手及左肩骨折等傷害。甲○○於事故發生後隨即以行動電話0
    000000000號撥打一一九報警，對於未發覺之罪，主動向前來處理之警
    員自首而接受裁判。
二、案經甲○○自首及乙○○訴由臺北市政府警察局南港分局報請臺灣士林地方法院
    檢察署檢察官偵查起訴。
    理  由
一、訊據被告甲○○對於其於右揭時、地酒醉駕車肇事，致使被害人乙○○受有前開
    傷害等事實，均已坦承不諱，核與告訴人乙○○於警訊、偵審中指訴情節相符，
    ，並有道路交通事故調查報告表一紙、臺北市政府警察局南港分局交通分隊交通
    事故談話紀錄表及道路交通事故補充資料表各一份、臺北市政府警察局八十八年
    十月十七日（八七）Ｂ字第第0000000號舉發違反道路交通管理事件通知
    單一紙、臺北市車輛行車事故鑑定委員會八十九年二月十五日北鑑審字第八九六
    ○○○四二○○號函暨所附之鑑定意見書一份、台北市立忠孝醫院八十八年十月
    二十九日第一二四四號診斷證明書一紙等附卷可證。而被告肇事後至為警實施酒
    精測試之時間為當日上午八時二十九分許，二者已時距約半小時餘，被告之呼氣
    酒精濃度竟仍高達○‧四一ＭＧ／Ｌ，亦有酒精濃度測試值表一紙在卷可憑（見
    偵查卷第九頁），且徵諸被告於警訊及偵審中時已自承於八十八年十月十六日晚
    上九至十時許，在臺北市○○○路一一九巷某日式酒店飲用啤酒約三罐後，始駕
    駛前開自小客車等情明確，參以被告之自小客車車前保險桿有撞凹痕跡、引擎蓋
    凹陷、前擋風玻璃撞裂，而被害人所駕駛之重機車右側車身撞痕、左側車身刮痕
    ，此觀前揭道路交通事故補充資料表甚明，是依上開二車受損情形，足見其衝撞
    力量巨大，堪認被告於飲酒後已達不能安全駕駛動力交通工具之狀態，其自白與
    事實相符，應堪採信。
二、按汽車駕駛人飲酒後其吐氣所含酒精成分超過每公升○‧二五毫克以上者不得駕
    車；又汽車行車速度，依標誌之規定，無標誌者，在市區道路，時速不得超過四
    十公里；汽車行駛時，駕駛人應注意車前狀況，並隨時採取必要之安全措施，道
    路交通安全規則第一百十四條第二款、第九十三條第一項第一款、第九十四條第
    三項分別定有明文，此為一般駕駛人應注意並能注意之情事，被告甲○○為普通
    小型車駕駛人，自應注意及此。而車禍發生當時雖係雨天，惟日間自然光線、柏
    油路面平直無障礙物或其他缺陷、視距良好，有前開道路交通事故調查表附卷可
    按，且依其肇事時之智識、能力亦無不能注意之情事，詎其竟疏未注意及此，猶
    貿然在飲酒後已不能安全駕駛車輛狀態下駕車，致肇本件車禍，被告顯有過失，
    灼然甚明。被告既自承肇事致被害人受傷，且本件車禍經送鑑定結果，雖指出告
    訴人於其行車方向號誌轉為紅燈之際始進入路口涉嫌違反號誌管制，然亦認被告
    超速行駛及酒精濃度過量駕車為本件事故之肇事主因，此有前揭臺北市車輛行車
    事故鑑定委員會鑑定意見書可參，被害人雖與有過失，但其所受前開傷害，確因
    被告之過失行為所引起，兩者間顯有相當因果關係。從而，本件事證已臻明確，
    被告犯行洵堪認定，應依法論科。
三、核被告所為，係犯刑法第一百八十五條之三服用酒類不能安全駕駛車輛之罪、第
    二百八十四條第一項前段之過失傷害罪。又被告係汽車駕駛人，其酒醉駕車因而
    肇事致人受傷，依法應負刑事責任，所犯過失傷害罪部分，應依道路交通管理處
    罰條例第八十六條第一項之規定，加重其刑。其所犯二罪間，犯意各別，罪名不
    同，應分論併罰之。另被告於肇事後主動打電話報警，於警員至現場處理時，已
    報明肇事者姓名，並接受偵訊，復有中華電信股份有限公司臺灣北區電信分公司
    士林營業處八十九年一月三十一日士營字第八九○○七○○○二七號函暨所附之
    0000000000號電話用戶八十八年十月份通聯記錄共七頁及前揭交通事
    故談話紀錄表附卷可憑，為對於未發覺之罪自首而接受裁判，應依法減輕其刑。
    爰審酌被告酒後仍貿然駕車，其駕車行為對社會大眾之生命、身體安全構成極大
    威脅，且又超速行駛疏未注意車前狀況而肇事，被害人因本件車禍事故所受傷害
    之程度，及迄今尚未與告訴人達成民事和解，惟犯罪後坦承犯行，態度尚稱良好
    等一切情狀，分別量處如主文所示之刑，並定其應執行刑及均諭知易科罰金之折
    算標準。
據上論斷，應依刑事訴訟法第二百九十九條第一項前段，刑法第一百八十五條之三、
第二百八十四條第一項前段、第六十二條前段、第五十一條第五款、第四十一條，道
路交通管理處罰條例第八十六條第一項，罰金罰鍰提高標準條例第一條前段、第二條
，判決如主文。本案經檢察官徐文豪到庭執行職務
中    華    民    國      八十九      年      三      月      二十     日
                                  臺灣士林地方法院刑事第一庭
                                          法  官
右正本證明與原本無異。
如不服本判決，應於判決送達後十日內，向本院提出上訴狀。
                                          書記官
中    華    民    國      八十        年              月              日


司法院資訊處製作；財團法人民間司法改革基金會備份。
